臺灣臺北地方法院刑事判決　　　　　　　　　　　　九十二年度簡上字第二九九號
　　上　訴　人　丁○○　男　二.
　　即　被　告
　　　　　　　　甲○○　男　五.
右列上訴人即被告因傷害案件，上訴人對於本院九十二年八月六日九十二年度簡字第
二九號判決不服，提起上訴（起訴案號：九十一年度偵字第一０五六七號、第一０六
四七號），本院第二審合議庭判決如左：
    主    文
上訴駁回。
丁○○、甲○○均緩刑肆年。
    事    實
一、丁○○、甲○○於民國九十一年四月十八日零時五分許，在臺北市○○路二十一
    巷，因駕車通行之細故，與丙○○、乙○○、戊○○發生爭執，丁○○、甲○○
    竟共同基於傷害之犯意聯絡，以徒手或以在現場隨手拾得之棍棒、磚塊毆打丙○○、乙○○、戊○○，致丙○○受有頭部撕裂傷（約長四公分、深一公分）、左
    下眼瞼瘀血合併撕裂傷（約一公分）；乙○○受有頭皮處撕裂傷（約長六公分長
    、深一公分）、戊○○受有右臉擦挫傷腫痛、雙膝挫外傷之傷害。
二、案經被害人丙○○、乙○○、戊○○分別訴由臺北市政府警察局中山分局報告偵
    辦。
    理    由
一、訊據被告雖於偵查中及原審均否認有右開犯行，辯稱：係告訴人三人將伊二人毆
    傷，伊二人僅抵抗而已云云。經查：
  (一)右揭犯罪事實，業據告訴人丙○○、乙○○、戊○○於警訊、偵查及本院審理時
    指訴明確。丙○○警訊指稱：我於今（十八）日二十四時五分，駕駛二Ｂ－一七
    三三號汽車返家，車上共坐有三人，分為我弟弟乙○○、及戊○○，我們三人分
    別為甲○○、丁○○以巷內紅磚頭打傷，‧‧該傷害我們三人共有二人‧‧。甲○○他兒子丁○○持棍子及磚塊毆打我們等語（第一０六四七號偵卷第九頁、第
    十頁）、甲○○用拳毆打乙○○的臉，丁○○用棍子打我的頭，後來丁○○又拿
    磚頭打乙○○‧‧確實是甲○○、丁○○毆打我，他們竟持棍磚毆打等語（第二
    八四八號他字卷第五二頁、第一０五六七號偵卷第十一頁）。於本院原審證稱：
    當天我們車子開到巷子時，‧‧我們就按喇叭，當時丁○○就下來，‧‧甲○○
    就揮右手打到我弟弟的上嘴唇。丁○○就持棍棒打到我的眼瞼，後來我就搶他的
    棍子，後來我就看到丁○○拿磚塊打我弟弟的頭。後來我才發現原來現場有人家
    擺攤的磚塊。我回神時就看到甲○○已經在打我，他用手打我的臉部，後來就看
    到丁○○拿磚塊打我的頭部，當時我滿臉都是血也看不到等語（本院原審第三二
    頁）。乙○○指稱：我於今（十八）日二十四時五分返家時，在家中門口處位於
    龍江路二一巷十五號前，因停車事情為丁○○及甲○○兩男子，以紅磚塊及棍子
    打傷，共有我哥哥丙○○及他的女朋友戊○○及我三人被打，傷害我們只有丁○○兩人等語（第一０六四七號偵卷第一一頁）、偵查中指稱：我下車後甲○○過
    來要打我，我把他推開，丁○○就拿棒子打丙○○，我過去想拉開他，就被打，
    我趕快跑到長安所報警等語（第一０五六七號偵查宗第一一頁），本院原審指稱
    ：我當時已經下車，看到車子沒有行駛，我看到前面有車子擋住，我以為是機車
    想要過去移機車，後來丁○○甲○○就過來，甲○○就罵髒話，就出拳打我，丁○○就拿棍子打我哥哥的頭，我就推甲○○，我就看到丁○○一直拿棍子打我哥
    哥，我就過去把丁○○拉開，我扶起我哥哥時，我的頭部就被重擊，我發現我頭
    部都是血，回頭看發現丁○○用磚頭敲我的頭，我就趕快跑。他就追我，追不到
    我，我看到他就跑去打我哥哥。後來我就趕快跑去報警。‧‧我後來看到戊○○
    在保護我哥哥，讓他的頭不被攻擊等語（本院原審卷第三三頁）。戊○○警訊中
    指稱：因我們開車進入巷內時，該自小客Ｕ三－六三００號汽車駕駛人丁○○，
    將車停於該Ｔ字型巷內，我男朋友欲行經該巷道，按鳴喇叭告知駕駛人，即被男
    子丁○○打傷（第一０六四七號偵卷第十三頁），偵查中指稱：因為當時甲○○
    打丙○○時，我用手護著丙○○所以我也被甲○○打到等語（第二八四八號他字
    卷第五三頁），本院原審指稱：我當時在車子後座，我看到他們四人打成一團我
    就報警，我下車後他們分成二團，一個部分是丁○○拿磚塊追乙○○，另一個部
    分是甲○○對著丙○○又抓又打。當時因為丙○○眼部流血，我為了保護他我就
    抱住他的臉。因為我抱著就聽到重擊的聲音，我們兩個人都倒在地上，這時丁○○甲○○就一起過來又踢又打，起先重擊應該是磚塊，後來就用手跟腳等語（本
    院原審卷第三三頁）。互核告訴人三人於警訊、偵查及本院審理時之指訴情節，
    大致相符。
  (二)證人林振興證稱：案發當天有在現場，當天我與告訴人三人去用餐，到了遼寧接
    我先下車去幫我太太買宵夜，告訴人三人先開車回家，我買了宵夜，因為我的機
    車停在告訴人家門口，我要去牽車，我到了他家門口，發現有二台車停在該處，
    告訴人的車停在後面，我就聽到戊○○大叫「不要打了」，我看到丙○○倒在地
    上，戊○○抱著他、護著他，甲○○當時靠在牆上，丁○○拿磚塊打丙○○和戊○○‧‧等語（第二八四八號他字卷第五七頁），此與告訴人上開指稱丁○○持
    磚頭毆打丙○○之犯罪情節，亦核屬一致。
  (三)而被告甲○○於本院原審亦坦承伊有回擊，有打丙○○等語（本院原審卷第三十
    、三一頁）。觀之上開告訴人指訴及證人證述情節，其自白應與事實相符。
  (四)又被告上開所為，致丙○○受有頭部撕裂傷（約長四公分、深一公分）、左下眼
    瞼瘀血合併撕裂傷（約一公分）；乙○○受有頭皮處撕裂傷（約長六公分長、深
    一公分）、戊○○受有右臉擦挫傷腫痛、雙膝挫外傷之傷害等情，復有臺安醫院
    特診字第八九０三九號、特診字第八九０三八號、特診字第八九０四０號診斷證
    明書、急診病歷紀錄、急診留觀紀錄、護理評估紀錄在卷為憑（第一０六四七號
    偵卷第十八至二八頁），此外，復有被告用以傷害告訴人之磚塊照片一幀、現場
    留有血跡之照片一幀、告訴人丙○○、乙○○、戊○○受傷照片十七幀（第二八
    四八號他字卷第四至十四頁、第一０六四七號偵卷第三五至四四頁）附卷可佐。
    衡之告訴人所受傷勢，及被告二人毆打告訴人之右開情節，被告顯非僅抵抗防衛
    而已。綜上，本件事證明確，被所辯顯非可採，犯行可以認定。
二、核被告所為，係犯刑法第二百七十七條第一項之傷害罪。被告二人互有犯意聯絡
    及行為分擔，為共同正犯。被告同時、同地分頭毆打告訴人三人，觸犯數個傷害
    罪名，係屬想像競合犯，僅依一傷害罪處斷。原審漏未論述及此，容有疏漏，應
    予補充。原審以被告事證明確，適用刑法第二百七十七條第一項、第四十一條第
    一項前段，罰金罰鍰提高標準條例第一條前段、第二條之規定，逕以簡易判決處
    被告各有期徒刑六月，如易科罰金，均以三百元折算一日，其認事用法並無不合
    ，量刑亦屬妥適，上訴意旨空言指摘原判決不當，求予撤銷，為無理由，應予駁
    回。末查，被告丁○○未曾受有期徒刑以上刑之宣告，被告甲○○則未曾受有期
    徒刑以上刑之執行，此有臺灣高等法院被告全國前案記錄表在卷可稽，被告因一
    時衝動，短於思慮，致觸犯本案犯行，且被告均已與告訴人達成民事和解，此有
    和解書一紙附卷可憑，堪信被告經此刑之宣告，已知所警惕，而無再犯之虞，本
    院認為對於被告所宣告之刑，均以暫不執行為適當，爰均宣告緩刑四年，以啟自
    新。
據上論斷，應依刑事訴訟法第四百五十五之一條第三項、第三百六十八條，刑法第七
十四條第一款，判決如主文。
本案經檢察官陳弘杰到庭執行職務。
中　　　華　　　民　　　國　　九十三　　年　　　一　　　月　　　十六　　日
                                    臺灣臺北地方法院刑事第五庭
                                        審判長法  官  黃程暉
                                              法  官  楊晉佳
                                              法  官  高偉文
右正本證明與原本無異
不得上訴
                                              書記官  張華瓊
中　　　華　　　民　　　國　　九十三　　年　　　一　　　月　　　十六　　日
附錄本案論罪科刑法條全文
刑法第二百七十七條第一項：
傷害人之身體或健康者，處三年以下有期徒刑、拘役或一仟元以下罰金。
